# 关于奖励积分的问题

提问人：cheerfullife 时间：2011-07-28 20:11:53
对于奖励积分在授予后的第二年如果计算呢？ 比如说第一年授予了奖励积分 10000 分，公允价值 10000 元，预期有70%使用，本期形使积分 4000 分； 第二年又授予了 20000 积分，公允价值为 20000 元，其中本期行使 10000 积分，如果计算奖励积分所对应的收入呢？

回答人：chenyiwei
基于不同的奖励积分计划授予的奖励积分，应当分别单独核算。 如果某个计划是延续的，授予的积分可以累积使用，应按本期实际使用的奖励积分和奖励积分的单位公允价值为基础确认收入。每期末均应根据积分的实际使用情况重新估计各个计划下尚未使用的积分的单位公允价值，据以对期末负债余额和本期确认的收入额进行调整。

回答人：chenyiwei
回复 cheerfullife 的帖子
怀疑可能有些问题：
2008 年授予积分的公允价值为0.01元，但估计只有 60 ％使用，所以每一积分的公允价值应为0.01667元；同理 2009 年授予的每一积分的公允价值应为0.01429元。由于采用先进先出法， 2009 年使用的 40000 万分中应当认为有 6000 万分（42000-36000）是从上年递延下来的， 34000 万分是本年度授予的。因此应确认收入： 6000 0.01667+34000 0.01429=585.71万元。

回答人：chenyiwei
回复 求知若渴@ 的帖子
这种题目可能原先就有误。非权威的考试资料，仅供参考而已。
期末剩余数：因为第一年发出的 70000 万分中预计将有 60 ％（ 42000 万分）被使用，而第一年内已使用 36000 万分，则预计在以后年度将使用的有效积分为 6000 万分。由于本例中该公司对积分的核算采用先进先出法，所以可以认为这 6000 万分在第二年已被全部耗用，因此第二年耗用的 40000 万分中，有 6000 万分是第一年递延下来的， 34000 万分是第二年授予的。 因为该题目中一开始确认递延收益 700 万，但对应的有效积分为 42000 万分，所以每一积分的公允价值就变成了0.01667元。

回答人：chenyiwei
回复 qjr1124 的帖子
不是说“使用的时候购买力依旧是0.01的价值去兑换产品或服务”，这是根据公司设立的奖励计划中的兑奖规则确定的。因此每一积分的公允价值本来就是一项估计。会计上根据对未来期间将耗用的已送出积分数以及兑换对应奖品或者折扣的公允价值，倒算出期末每一积分的公允价值。例如，根据历史经验，现已发出的 70000 万分积分中将有 60 ％（ 42000 万分）被使用，预计以后顾客使用这些积分时本公司将送出价值 700 万元的奖品或者销售折扣，则每一积分的公允价值就是0.0167元。

提问人：求知若渴 @ 时间：2011-07-28 22:16:42
回复 cheerfullife 的帖子
【或在客户兑换积分时：
借：递延收益 （36 000×0.01） 360 　　　　贷：主营业务收入 360 　　年末，按照预期将兑换用于换取奖励的积分总数调整收入： 　　借：递延收益（600-360） 240 　　　　贷：主营业务收入 240 】 我不太明白 240 这个数字的算法。当年总共授予了 70000万积分，已使用 36000 万积分，那么应根据期末剩余数 34000 万积分来确认60%的收入啊。很是疑惑，望解答。

回答人：chenyiwei
期末剩余数中要扣除预计在有效期内不会被使用的积分数。这部分积分没有参与递延收益的计算，现在结转收入时同样也不考虑。

提问人：求知若渴 @ 时间：2011-07-28 22:17:39
回复 cheerfullife 的帖子
还有关于客户忠诚度计划的内容，好像会计准则里面没有看到过啊

回答人：chenyiwei
IFRIC 13，讲解 2008 、 2010 版在“收入”一章中，不过没有举例。

提问人：qjr1124 时间：2012-06-26 12:11:43
回复 chenyiwei 的帖子
"2008年授予积分的公允价值为0.01元，但估计只有 60 ％使用，所以每一积分的公允价值应为0.01667元"不好意思，这个地方还没有理解，为什么每一积分的公允价值要这么计算呢？

回答人：chenyiwei
每一期末都应根据剩余未使用积分和过去历史经验估计将于以后年度耗用的已送出积分，以及这些积分对应的公允价值。积分的名义价值是0.01元，但在递延同样金额的前提下预计只有 60 ％的积分会被使用，则每一积分价值增加

提问人：qjr1124 时间：2012-06-26 17:13:41
回复 chenyiwei 的帖子
假设中国移动公司打话费，每消费 10 元获得一个积分，某客户总共消费 10000 元。
其中 5000 积分可以兑换一个价值 15 元的玻璃杯。（按目前行情兑换情况） 则：每一个积分公允价值=15/5000=0.003 所以在消费10000 元的时候有=10000/10 0.003=3 元属于递延收益 假设移动公司估计 1000 积分将有 60% 兑换，目前已实际兑换 500 积分，则每一积分的公允价值 =0.003/0.6=0.005 ，已兑换的价值 =500 0.005=2.5元。 剩余 100 当年兑换，则当年的递延收益履行完毕，收入全额确认。 问题是：如果40%在下年有兑换了，则公允价值又如何确定呢？

回答人：chenyiwei
这应当作为会计估计变更处理。由于期初就未兑换的递延下来的 500 积分相应递延的收入为 3 元，则以后年度即使该 500 积分全部兑换，能结转以后年度的收入也只是 3 元。

提问人：zengfengxia 时间：2012-06-26 21:14:17
陈版，能不能这样处理 若是积分能够明确兑换价值的，如 14 楼例子，实际使用 500 积分，应当转出的递延收益为0.003 500 ，剩余的500 积分对应的递延收益，在期末只保留 100 0.003的递延收益，剩余预计不会使用的积分，结转收入。

回答人：chenyiwei
也可以。其实关键是对递延积分公允价值的估计问题。

提问人：flamehaze34 时间：2014-08-21 09:48:52
陈版主，您好，如果年末预计只有60%的奖励积分使用，但是来年有70%使用，那么递延收入全部转回后，差额应该计入哪里？

回答人：chenyiwei
调整后一年度的营业收入（会计估计变更，未来适用法）。